【裁判字號】    98,毒抗,120
【裁判日期】    980323
【裁判案由】    毒品危害防制條例
【裁判全文】
臺灣高等法院刑事裁定                 98年度毒抗字第120號
  抗  告  人
  即  被  告  甲○○
                  （現於臺灣桃園看守所附設勒戒所執行中）
上列抗告人因違反毒品危害防制條例案件，不服臺灣桃園地方法
院98年度毒聲字第149號，民國98年2月20日所為送強制戒治裁定
（聲請案號：臺灣桃園地方法院檢察署98年度毒偵緝字第13號）
，提起抗告，本院裁定如下：
    主  文
抗告駁回。
    理  由
一、本件抗告意旨略以：抗告人前於民國（下同）97年3月間經
    警方查獲違反毒品危害防制條例案件，而經移送臺灣桃園地
    方法院檢察署檢察官訊後釋放，其間經妻兒及家人鼓勵，已
    至醫院經醫師輔導戒除毒品成癮之習性。嗣於97年12月31日
    因施用毒品案件入桃園看守所執行觀察勒戒，迄今均無再施
    用毒品，自無再受戒治處分之理由。而抗告人因吸毒自誤而
    感染ＨＩＶ（ＡＩＤＳ）等重大疾病，生命如風中殘燭，且
    家中妻兒經濟頓失依靠，處境堪憐，為此依法提起抗告，請
    求撤銷原裁定云云。
二、按犯毒品危害防制條例第10條之罪，應先將被告送勒戒處所
    觀察、勒戒，經觀察、勒戒後，認受觀察、勒戒人有繼續施
    用毒品傾向者，檢察官應聲請法院裁定令入戒治處所強制戒
    治，其期間為 6個月以上，至無繼續強制戒治之必要為止；
    但最長不得逾1年，同條例第20條第2項定有明文。查被告甲
    ○○於民國（下同）97年7月21日某時在桃園縣龜山鄉○○
    路旁某土地公廟內，施用毒品海洛因一次。嗣於同日晚上8
    時30分許，在桃園縣龜山鄉○○路1041號3樓住處為警查獲
    ，並扣得已使用過之注射針筒一支，而經警採集其尿液送請
    台灣檢驗科技股份有限公司鑑驗結果，發現呈嗎啡類陽性反
    應，有該公司出具之濫用藥物尿液檢驗報告乙份在卷可參，
    且有上開扣案之物在卷可佐，並據被告供承不諱在卷，足認
    被告確有於上開時地施用第一級毒品海洛因之事實，原審因
    而依臺灣桃園地方法院檢察署檢察官之聲請，以97年度毒聲
    字第1195號裁定送觀察、勒戒，而被告於97年12月31日入勒
    戒處所執行觀察、勒戒後，經送醫師研判後認有繼續施用毒
    品之傾向，此有台灣桃園看守所附設勒戒處所98年2月17日
    出具之有無繼續施用毒品傾向證明書暨評估標準紀錄表各乙
    份附卷可稽，原審因而依台灣桃園地方法院檢察署檢察官之
    聲請，依上揭法條規定，裁定令被告入戒治處所施以強制戒
    治，其期間為六個月以上，至無繼續強制戒治之必要為止，
    但最長不得逾一年，經核並無不合，茲被告於受觀察勒戒後
    ，既經該勒戒所依被告之人格特質、臨床徵候及環境相關因
    素而評定認其有繼續施用毒品之傾向，依上揭法條規定，即
    應裁定送被告至戒治所處施以強制戒治，以達戒除施用毒品
    之惡習，被告徒憑己意認已無施用毒品之惡習，而無施以強
    制戒治之必要，並指摘原裁定不當，尚難認有理由，應予駁
    回。
據上論斷，應依刑事訴訟法第412條，裁定如主文。
中    華    民    國    98    年    3     月    23    日
                  刑事第十五庭  審判長法  官  吳昭瑩
                                      法  官  李釱任
                                      法  官  張傳栗
以上正本證明與原本無異。
不得再抗告。
                                      書記官  李佩真
中    華    民    國    98    年    3     月    26    日


司法院資訊處製作；財團法人民間司法改革基金會備份。
